【裁判字號】    99,易,3164
【裁判日期】    991216
【裁判案由】    毒品危害防制條例
【裁判全文】
臺灣板橋地方法院刑事判決              99年度易字第3164號
公  訴  人  臺灣板橋地方法院檢察署檢察官
被      告  李青峰
上列被告因違反毒品危害防制條例案件，經檢察官提起公訴（99
年度毒偵字第6962號），被告於準備程序中就被訴事實為有罪之
陳述，經本院合議庭裁定由受命法官獨任進行簡式審判程序，判
決如下：
    主  文
李青峰施用第二級毒品，累犯，處有期徒刑柒月。扣案之吸食器
壹組、酒精燈壹個均沒收。
    事  實
一、李青峰前因施用毒品案件，經本院以88年度毒聲字第6880號
    裁定送觀察、勒戒後，認無繼續施用毒品之傾向，於民國88
    年11月18日釋放出所，並經臺灣板橋地方法院檢察署檢察官
    以88年度毒偵字第2268號為不起訴處分確定。復於上開觀察
    、勒戒執行完畢釋放後5 年內，再因施用毒品案件，經本院
    以88年度毒聲字第7881號裁定送觀察、勒戒後，認有繼續施
    用毒品傾向，經本院裁定令入戒治處所施以強制戒治，該次
    施用毒品犯行並經本院以89年度易字第1082號判處有期徒刑
    6 月確定。又因施用毒品案件，經本院以96年度簡字第2871
    號號判處有期徒刑6 月確定，嗣經本院以96年度聲減字第
    7245號減為有期徒刑3 月確定，於97年2 月29日縮刑期滿執
    行完畢。詎仍不知悔改，基於施用第二級毒品甲基安非他命
    之犯意，於99年8 月29日13時許，在其位於臺北縣三重市○
    ○路○ 段27巷13號5 樓C 室居所內，以將甲基安非他命置入
    吸食器內燒烤後吸食煙霧之方式，施用第二級毒品甲基安非
    他命1 次。嗣於翌（30）日14時20分許，在上址因另案通緝
    為警查獲，並於執行附帶搜索時，於桌上扣得吸食器1 組及
    酒精燈1 個。經警採集其尿液檢體送驗後，結果呈安非他命
    類陽性反應，始悉上情。
二、案經臺北縣政府警察局三重分局移送臺灣板橋地方法院檢察
    署檢察官偵查起訴。
    理  由
一、本案被告李青峰所犯係死刑、無期徒刑、最輕本刑為3 年以
    上有期徒刑以外之罪，其於準備程序中就前揭被訴事實為有
    罪之陳述，經受命法官告知簡式審判程序之旨，並聽取其與
    公訴人之意見後，本院認無不得或不宜改依簡式審判程序進
    行之情事，依刑事訴訟法第273 條之1 第1 項、第284 條之
    1 規定，裁定本案由受命法官獨任進行簡式審判程序；且依
    刑事訴訟法第273 條之2 及第159 條第2 項規定，不適用傳
    聞法則有關限制證據能力之相關規定，合先敘明。
二、上揭犯罪事實，業據被告於本院審理時自白不諱，且被告為
    警查獲後，經警採集其尿液檢體送鑑定，先以酵素免疫分析
    法（EIA ）初步檢驗，呈現安非他命類陽性反應，再以氣相
    層析質譜儀法（GC/MS ）確認檢驗，亦呈現安非他命、甲基
    安非他命陽性反應等情，此有臺北縣政府警察局三重分局查
    獲毒品案件被移送者姓名及代碼對照表、臺灣檢驗科技股份
    有限公司於99年9 月20日所出具報告編號UL/2010/90159 號
    之濫用藥物檢驗報告各1 紙在卷可稽（本案偵查卷宗第23、
    44頁參照），復有吸食器1 組及酒精燈1 個扣案可資佐證，
    足徵被告任意性自白與事實相符，應堪採信。再被告前因施
    用毒品案件，經本院以88年度毒聲字第6880號裁定送觀察、
    勒戒後，認無繼續施用毒品之傾向，於88年11月18日釋放出
    所，並經臺灣板橋地方法院檢察署檢察官以88年度毒偵字第
    2268號為不起訴處分確定。復於上開觀察、勒戒執行完畢釋
    放後5 年內，再因施用毒品案件，經本院以88年度毒聲字第
    7881號裁定送觀察、勒戒後，認有繼續施用毒品傾向，經本
    院裁定令入戒治處所施以強制戒治，該次施用毒品犯行並經
    本院以89年度易字第1082號判處有期徒刑6 月確定等情，此
    觀卷附臺灣高等法院被告前案紀錄表即明。是以被告於初犯
    施用毒品罪經觀察、勒戒執行完畢釋放後5 年內已再犯施用
    毒品罪，已屬「5 年內再犯」之情形，而與毒品危害防制條
    例第20條所定，「初犯」或「5 年後再犯」始得以觀察、勒
    戒之保安處遇替代刑事追訴程序之要件不符，其本次施用毒
    品犯行自應依毒品危害防制條例第23條第2 項規定，依法追
    訴、處罰。本案事證明確，被告犯行洵堪認定，應依法論科
    。
三、按甲基安非他命係毒品危害防制條例第2 條第2 項第2 款所
    明定列管之第二級毒品。是核被告所為，係犯毒品危害防制
    條例第10條第2 項之施用第二級毒品罪。被告施用甲基安非
    他命前持有甲基安非他命之低度行為，為施用之高度行為所
    吸收，不另論罪。又被告有如犯罪事實欄所載之論罪科刑及
    執行紀錄，有臺灣高等法院被告前案紀錄表1 份附卷可參，
    其於受有期徒刑之執行完畢後，5 年以內故意再犯本案有期
    徒刑以上之罪，為累犯，應依刑法第47條第1 項規定加重其
    刑。爰審酌被告曾因施用毒品案件，經觀察、勒戒執行完畢
    釋放，並獲得不起訴處分之寬典（見卷附臺灣高等法院被告
    前案紀錄表），猶不知悔改，而再犯本件施用第二級毒品罪
    ，顯見其戒除毒癮之意志薄弱，惟其施用毒品係自戕行為，
    對他人法益尚無具體危害，兼衡被告之品行、智識程度、生
    活狀況、犯罪之動機、目的、手段、坦承犯行之犯罪後態度
    等一切情狀，量處如主文所示之刑，以資懲儆。至扣案之吸
    食器1 組、酒精燈1 個，均係供被告施用毒品所用之物，且
    經被告自承確屬其所有，爰均依刑法第38條第1 項第2 款規
    定併予宣告沒收。
據上論斷，應依刑事訴訟法第273 條之1 第1 項、第299 條第1
項前段，毒品危害防制條例第10條第2 項，刑法第11條前段、第
47條第1 項、第38條第1 項第2 款，判決如主文。
本案經檢察官賴建如到庭執行職務。
中    華    民    國    99    年    12    月    16    日
                    刑事第十五庭  法  官  黃司熒
上列正本證明與原本無異。
如不服本判決，應於判決送達後10日內，向本院提出上訴書狀，
並應敘述具體理由；其未敘述上訴理由者，應於上訴期間屆滿後
20日內向本院補提理由書（均須按他造當事人之人數附繕本），
「切勿逕送上級法院」。
                                  書記官  屠衛民
中    華    民    國    99    年    12    月    16    日
附錄本案論罪科刑法條全文：
毒品危害防制條例第10條
施用第一級毒品者，處6 月以上5 年以下有期徒刑。
施用第二級毒品者，處3 年以下有期徒刑。

司法院資訊處製作；財團法人民間司法改革基金會備份。
